【裁判字號】    97,交簡上,125
【裁判日期】    971022
【裁判案由】    公共危險
【裁判全文】
臺灣臺北地方法院刑事判決           97年度交簡上字第125號
上  訴  人
即  被  告  丙○○
上列被告因公共危險案件，不服本院97年度北交簡字第957 號，
中華民國97年6 月26日第一審刑事簡易判決（檢察官聲請簡易判
決處刑案號：臺灣臺北地方法院檢察署97年度偵字第4096號），
提起上訴，本院管轄之第二審合議庭判決如下：
    主  文
原判決撤銷。
丙○○服用酒類，不能安全駕駛動力交通工具而駕駛，處罰金新
臺幣玖萬伍仟元，如易服勞役，以新臺幣壹仟元折算壹日。
    事  實
一丙○○自民國97年1 月26日下午7 點起在臺北市○○路2 號飲
  用臺灣啤酒，至97年1 月27日上午2 點32分左右，已致腳步不
  穩，無法平衡，而不能安全駕駛動力交通工具之程度，仍駕駛
  車牌號碼9593-QJ 號自用小客車行至臺北市○○路，並因疾駛
  於松山路而險撞及某男性路人後，停止於臺北市○○路604 號
  便利商店前，嗣該名男性路人向正在便利商店對面無人郵局簽
  巡之臺北市政府警察局信義分局（下稱信義分局）警員乙○○
  及甲○○檢舉，丙○○為警當場測得其吐氣所含之酒精成分每
  公升達0.68毫克，始悉上情。
二案經臺北市政府警察局信義分局報請臺灣臺北地方法院檢察署
  檢察官偵查起訴。
    理  由
一被告以外之人於審判外之言詞或書面陳述，除法律有規定者外
  ，不得作為證據，刑事訴訟法第159條第1項固有明文；惟被告
  以外之人於審判外之陳述，雖不符同法第159條之1至之4 規定
  ，而經當事人於審判程序同意作為證據，法院審酌該言詞陳述
  或書面陳述作成時之情況，認為適當者，亦得為證據。又當事
  人、代理人或辯護人於法院調查證據時，知有第159條第1項不
  得為證據之情形，而未於言詞辯論終結前聲明異議者，視為有
  前項之同意，同法第159條之5亦定有明文。本件公訴人及被告
  丙○○於本院準備程序及審判程序中對於本案相關證人於偵查
  中之證述暨其他相關具傳聞性質之證據資料之證據能力，均表
  示沒有爭執，且迄於言詞辯論終結前亦未聲明異議。本院審酌
  本案證人之陳述及證據資料作成時之情況，核無違法取證或其
  他瑕疵，認為以之作為證據為適當，前述證人於審判外之陳述
  及相關證據資料，自得做為證據。
二認定犯罪事實所憑之證據及理由：被告丙○○否認有駕駛行為
  ，上訴意旨原以：其係在家飲酒後走至巷口便利商店購物，與
  人發生糾紛，請警員前往處理，竟以酒駕處理（本院卷第10頁
  ）云云。於本院審理時復辯稱：其當天在公司（臺北市○○路
  2 號）聚餐飲酒，請計程車司機將其前述自小客車開到便利商
  店（同卷第19頁反面）云云。本院認為：
(一)依證人即查獲本件犯行之信義分局警員乙○○於本院審理時結
  證稱：其當天與同事甲○○巡邏到臺北市○○路604 號對面無
  人郵局簽名時，先聽到狗的慘叫聲，接著看到有部車從山上疾
  駛到便利商店前停下來，被告1 人從車上下車後，接著有一位
  男性民眾從山上快走下山，當場檢舉說停在便利商店前的那輛
  車剛剛差點撞到他，其向該名男性確認後係該部車輛後，與甲○○走到便利商店，被告剛好從便利商店出來，手拉著駕駛座
  旁邊的車門，車門已經拉開一半時，其對被告說「請問」二字
  ，被告即停下來回答說「什麼事」，其聞到被告有酒味，對被
  告說「先生你酒後駕車」，遂在現場對被告說要實施酒測，被
  告說不要，其告稱作一下，如果有就依法辦理，有先讓被告喝
  水，並請備差同事拿酒測器過來，測量結果已超過0.55，就請
  備差同事開巡邏車載被告回派出所，由甲○○對之施以同心圓
  等測試。其確定該部疾駛至便利商店前停止之車輛，車上只有
  被告1 人下車，因為甲○○在簽表，其在警戒，一直看著那部
  車，且從被告進便利商店到走出來的過程，並未與人發生爭執
  ，是因為有民眾檢舉才過去處理（本院97年9 月9 日審判筆錄
  ）等語，證人甲○○於本院審理時結證稱：其當天與乙○○一
  起巡邏，騎車下車，準備到無人郵局，看到的情形與乙○○相
  同，先聽到哀嚎聲，接著有一部車自其等身旁經過，停在便利
  商店前面，其當時在簽表，乙○○警戒，沒注意車上有幾個人
  走下來（同日審判筆錄）等語，參以被告丙○○於本院審理時
  及於警員詢問時均坦承當天晚上在臺北市○○路2 號公司聚餐
  飲酒（本院卷第19頁反面、偵卷第7 頁）等語，及呼氣酒精濃
  度測試單1 份可知，被告自97年1 月26日下午在臺北市○○路
  2 號飲用臺灣啤酒，至97年1 月27日上午2 點32分左右駕駛車
  牌號碼9593-QJ 號自用小客車行經臺北市○○路，並因疾駛於
  松山路而險撞及某男性路人後，停止於臺北市○○路604 號便
  利商店前，為信義分局警員當場測得其吐氣所含之酒精成分每
  公升達0.68毫克等情，已足堪認定。
(二)依證人甲○○於本院審理時證稱：從便利商店到派出所中間隔
  了10分鐘，被告精神狀況還好，但直線行走測試等平衡項目不
  合格（本院97年9 月9 日審判筆錄）等語，及證人乙○○所見
  被告沿松山路疾駛下山等證言，參以測試觀察紀錄表、同心圓
  檢測表各1 份等可知，被告不僅沿松山路坡道疾駛而下，險些
  撞及他人，駕駛行為異常，且其為警查獲實施酒測距離其於福
  德街派出所接受各項檢測僅約10分鐘，其於接受直線平衡測試
  時腳步不穩，雙腳併攏，兩手貼緊大腿，單腳離地15公分停止
  不動30秒之項目亦不合格，足證被告之駕駛判斷力及控制力均
  欠佳，已至不能安全駕駛動力交通工具之程度。
(三)被告雖辯稱當天係請計程車司機將其前述自小客車開回家，因
  沒有菸，請司機先停在便利商店門口，進入便利商店前，司機
  就走了（改稱：跟警察講話時，司機就走了，本院卷第22頁反
  面）云云。惟依證人甲○○所見，被告當天係1 人下車，並無
  被告所稱計程車司機在場，且其步出便利商店後，立即開啟駕
  駛座車門，顯然準備自行駕車離去。況倘被告確有僱計程車司
  機駕駛前述自用小客車返回住處，又豈有於被告進入便利商店
  前，或與警員交談時，自行離去之可能？被告不僅前述供述一
  再反覆，且多所矛盾，顯屬卸責之詞，不足採信。
(四)綜上所述，本件證據明確，被告服用酒類致不能安全駕駛動力
  交通工具而仍駕駛之犯行，足堪認定，應依法論科。
三論罪科刑之依據：核被告所為，係犯刑法第185 條之3 酒醉駕
  車罪。被告即上訴人上訴意旨以其僅至便利商店購物並未駕車
  云云，雖無理由，然而，本件被告酒後駕駛之路徑應係自臺北
  市○○路2 號至臺北市○○路604 號前，聲請簡易判決處刑書
  之事實卻記載被告自其住處（即臺北市○○路656巷7號4樓）
  駕車前往臺北市○○路604號，顯有違誤，原判決卻逕予引用
  ，自有不當，仍應由本院將之撤銷改判。本院審酌被告所為疾
  駛下山之駕駛行為危險程度極高，對所有參與及未參與交通者
  均有危害之虞，犯後復否認犯行，任意執詞抗辯，浪費訴訟資
  源等一切情狀，量處如主文所示之刑，並諭知易服勞役之折算
  標準。
四適用之法條：刑事訴訟法第455 條之1 第3 項、第369 條第1
  項前段、第364 條、第299 條第1 項前段，刑法第185 條之3
  、第42條第3項前段，刑法施行法第1條之1。
本案經檢察官陳清茂到庭執行職務
中    華    民    國    97    年    10    月    22    日
                  刑事第十五庭  審判長法  官  廖紋妤
                                      法  官  孫惠琳
                                      法  官  邱蓮華
上正本證明與原本無異。
不得上訴。
                                      書記官  葉宜玲
中    華    民    國    97    年    10    月    22    日
附錄論罪科刑法條
刑法第185條之3
服用毒品、麻醉藥品、酒類及其他相類之物，不能安全駕駛動力
交通工具而駕駛者，處一年以下有期徒刑、拘役或三萬元以下罰
金。


司法院資訊處製作；財團法人民間司法改革基金會備份。
